臺灣臺東地方法院刑事判決
110年度易字第3號
公  訴  人  臺灣臺東地方檢察署檢察官
被      告  范貝佳





上列被告因竊盜案件，經檢察官提起公訴（109年度偵緝字第146
號），本院判決如下：
    主  文
范貝佳犯竊盜罪，處拘役伍拾伍日，如易科罰金，以新臺幣壹仟
元折算壹日。
    事  實
一、范貝佳於民國108年9月22日16時51分許，利用投宿位於臺東
    縣○○市○○路000巷00號之「日青民宿」時，趁該民宿客廳當
    下無人之際，竟意圖為自己不法之所有，基於竊盜之犯意，
    見同投宿於該民宿之遊客謝筱玫及其配偶所有並寄放在該處
    地板上之黑色後背包2個無人看管，即以徒手之方式，將上
    開黑色後背包2個帶回其投宿之房間，竊取後背包內之附表
    之物品得手後，再將上開黑色後背包2個放回原放置在客廳
    之位置。嗣因謝筱玫與配偶攜帶上開黑色後背包搭乘火車返
    家時，在火車上始發現附表所示之物遭竊，而報警處理。經
    警與該民宿負責人洪同安偕同調閱監視器，循線調查，並於
    同月23日經范貝佳同意交出附表所示之物，並經其同意扣押
    後發還謝筱玫，始悉上情。
二、案經謝筱玫訴由臺東縣警察局臺東分局報告臺灣臺東地方檢
    察署檢察官偵查起訴。
    理  由
壹、程序部分：
一、按法院認為應科拘役、罰金或應諭知免刑或無罪之案件，被
    告經合法傳喚無正當理由不到庭者，得不待其陳述逕行判決
    ，刑事訴訟法第306 條定有明文。查被告經本院二度合法傳
    喚、二度拘提、二度發布通緝後，其經通緝到案，告知下次
    審理期日，被告仍於審理期日無正當理由不到庭，亦未在監
    在押，有被告111年4月21日通緝到案之訊問筆錄、刑事報到
    單、被告個人基本資料查詢結果及臺灣高等法院被告前案紀
    錄表在卷可查，而本院斟酌本案情節，認本案係應科拘役之
    案件，揆諸前揭規定，爰不待被告到庭陳述，逕行一造辯論
    判決。
二、本案據以認定事實之供述證據，公訴人及被告於本院言詞辯
    論終結前均未爭執其證據能力，經審酌該等證據之取得並無
    違法，且與本案待證事實具有關聯性，依刑事訴訟法第159
    條之5之規定，自有證據能力；至所引非供述證據部分，與
    本案事實具自然關聯性，且非公務員違背法定程序所取得，
    依同法第158條之4規定反面解釋，亦具證據能力。
貳、實體部分：
一、認定事實所憑之證據及理由： 
    訊據被告於警詢、偵查中固坦承有於前揭時、地，自告訴人
    謝筱玫及其配偶所有之黑色後背包內取出附表所示之物品等
    情，惟矢口否認有何竊盜犯行，並辯稱：以為是免費商店陳
    列之商品，將商品拿走，也有放500元等語。經查：
  ㈠被告確實有於108年9月22日16時51分許，在臺東縣○○市○○路0
    00巷00號之「日青民宿」內，將同投宿於該民宿之遊客謝筱
    玫所有並寄放在該處地板上之黑色後背包2個，帶回其投宿
    之房間，並將附表所示之物品從後背包內取出後，再將上開
    黑色後背包2個放回原位置等情，業據被告於警詢、偵查及
    本院坦認在卷（見警卷第3頁、偵緝卷第15頁、本院卷第116
    、440、441頁），並有現場照片及監視器錄影畫面照片共9
    幀、臺東縣警察局臺東分局扣押筆錄、臺東縣警察局臺東分
    局南王派出所扣押物品目錄表各1份、臺東縣警察局臺東分
    局南王派出所贓物認領保管單1份在卷可考（見警卷第17至2
    9頁），是此部分之事實，首堪認定。
  ㈡證人即管理者洪同安於本院審理時具結證述：沒有免費捐用
    的物品放在大廳，也沒有說「誰喜歡就可以帶走」，監視畫
    上的「誠實商店」是我們沒提供一次性用品如牙膏、牙刷、
    香皂，我們放來賣給旅客，都有標價，並有產品說明。警察
    來時，她一直說「她有投500元進去」，但當時我沒去翻，
    待作完筆錄回去後看，只有445元。因為我們每天都記錄錢
    盒內的費用，發現她只有在架上收取使用過的香膏，有投45
    元。沒有看到她講的「500元」，那400元，是8個50元的第
    一次看45元。我們通常都是整數，50元是供客人找零。但是
    范貝佳翻動包包跟放回包包前後都沒投錢等語明確。是以被
    告所辯稱該處有免費商品部分及其有投500元部分顯與證人
    所述不合。且參列該民宿商品下照片擺放情形：
　　    　    
　　可看出該處擺放「誠實商品」之告示牌且下方有『＄Box』盒子
    ，物品有標價，足認被告辯解與事實不符，應以證人洪同安
    之證述較可採信。
  ㈢又證人即告訴人謝筱玫於本院審理時具結證述：櫃面有放香
    氛蠟蠋、啤酒等他們販賣的商品，我的包包放在那商品下面
    的地板。黑色後背包2個是我跟先生一人一個，各自放置物
    品及衣物，如果打開，會有用過的私密用品，先生帶去iPho
    ne充電線不見，還有我的鑰匙是有「麵包超人」玩偶，蠻大
    的一串，有我的機車、套房還有店面的鑰匙，那一串有4、5
     支鑰匙，鑰匙不像是販售的等語明確。核與臺東縣警察局
    臺東分局南王派出所贓物認領保管單1份所載有麵包超人（
    鑰匙）1串相符。被告既然將該黑色後背包帶回住宿房間，
    並分別將其打開，竊取附表所示之物品，應可見有私人衣物
    及用品，且麵包超人之鑰匙1串，顯非販售商品。況被告亦
    無如其所述投放500元之情形，已如上述，是被告辯解顯為
    卸責之詞，不足採信。
  ㈣本院審酌證人洪同安及謝筱玫上開證述，與現場照片及監視
    器錄影畫面照片共9幀、臺東縣警察局臺東分局扣押筆錄、
    臺東縣警察局臺東分局南王派出所扣押物品目錄表各1份、
    臺東縣警察局臺東分局南王派出所贓物認領保管單1份互核
    相符，堪信證人洪同安、謝筱玫所述均屬真實，足認被告確
    有趁告訴人在上開民宿寄放行李且該處無人看管之際，竊取
    告訴人附表所示物品之行為，堪信其有竊盜之犯行。又告訴
    人附表所示物品中，該鑰匙一大串，顯非無人之物或販售之
    商品，黑色後背包內又有告訴人至臺東旅遊所用之個人用品
    ，而被告為智識正常之人，且將該黑色後背包2個帶回住宿
    房間，並打開該後背包，依常理當可知黑色後背包2個，非
    無主物或贈送品，故被告係有意取走，亦堪認定，且被告於
    取走及放回該黑色後背包2個時，均無投放任何金錢至標示
    有『＄Box』盒子內，足認被告有據為己有之意，其有竊盜之犯
    意及主觀不法所有意圖，至為顯然。綜上，本案事證明確，
    被告犯行堪以認定，應予依法論科。
二、論罪科刑：
  ㈠核被告所為，係犯刑法第320條第1項之竊盜罪。
  ㈡爰審酌被告任意竊取他人財物，法治觀念淡薄，所為實有不
　　該，兼衡被告警詢時自述專科肄業之智識程度、職業按摩師
    、經濟勉持等生活狀況、其犯後態度、犯罪動機、手段、竊
    取財物之價值，並未與告訴人和解及告訴人在本案審理中所
    表示之意見等一切情狀，量處如主文所示之刑，並諭知易科
    罰金之折算標準，以示懲儆。
三、被告竊得之附表所示之物品，為其犯罪所得，然已由告訴人
    取回，業如前述，爰依刑法第38條之1第5項規定不予宣告沒
    收或追徵。
據上論斷，應依刑事訴訟法第284 條之1 、第299 條第1 項前段
、第306條，判決如主文（本案採判決精簡原則，僅引述程序法
條）。
本案經檢察官曾揚嶺、羅佾德提起公訴，檢察官馮興儒到庭執行
職務。　
中　　華　　民　　國　　111 　年　　8 　　月　　19　　日
               刑事第一庭   法  官  邱奕智
以上正本證明與原本無異。
如不服本判決應於收受送達後20日內向本院提出上訴書狀，並應
敘述具體理由；其未敘述上訴理由者，應於上訴期間屆滿後20日
內向本院補提理由書（均須按他造當事人之人數附繕本）。「切
勿逕送上級法院」。告訴人或被害人對於本判決如有不服，請書
具不服之理由狀，請求檢察官上訴者，其上訴期間之計算係以檢
察官收受判決正本之日期為準。　
                            書記官 　陳美鄉
中　　華　　民　　國　　111 　年　　8 　　月　　19　　日
附表：
編號 名稱 數量 1 Iphone充電線及插頭 1具 2 Iphone耳機 1個 3 麵包超人吊飾之鑰匙 1串 4 蚵仔煎餅乾 1包 5 衣服 3件 6 褲子 2件 
論罪科刑法條：刑法第320條第1項
中華民國刑法第320條第1項
意圖為自己或第三人不法之所有，而竊取他人之動產者，為竊盜
罪，處5年以下有期徒刑、拘役或5百元以下罰金。
意圖為自己或第三人不法之利益，而竊佔他人之不動產者，依前
項之規定處斷。
前二項之未遂犯罰之。